【裁判字號】    95,易緝,34
【裁判日期】    950818
【裁判案由】    違反毒品危害防制條例
【裁判全文】
臺灣新竹地方法院刑事判決              95年度易緝字第34號
公  訴  人  臺灣新竹地方法院檢察署檢察官
被      告  甲○○
                    號
                    （另案在臺灣新竹監獄新竹分監執行中）
指定辯護人  本院公設辯護人乙○○
上列被告因違反毒品危害防制條例案件，經檢察官提起公訴（九
十四年度毒偵字第三三五號）後，被告於準備程序中就被訴事實
為有罪之陳述，檢察官復於準備程序當庭言詞聲請改依協商程序
而為判決，本院裁定進行認罪協商程序，判決如下：
    主  文
甲○○施用第二級毒品，累犯，處有期徒刑柒月。
    犯罪事實及理由
一、犯罪事實：
（一）甲○○前於民國八十八年間，因施用第二級毒品安非他命
      案件，經本院於八十八年二月二十七日以八十八年度毒聲
      字第三四二號號裁定送觀察、勒戒後，認無繼續施用毒品
      之傾向，由臺灣新竹地方法院檢察署檢察官於八十八年三
      月十七日以八十八年度偵字第二○三九號、第二○四○號
      為不起訴處分確定。復於八十九年間，因施用第二級毒品
      案件，再經本院於八十九年七月二十四日以八十九年度毒
      聲字第一八六○號裁定送觀察、勒戒後，認有繼續施用毒
      品之傾向，經本院於八十九年十二月二日以八十九年度毒
      聲字第二八二四號裁定令入戒治處所施以強制戒治，於九
      十年五月三十日停止戒治出所付保護管束，於九十年十一
      月九日保護管束期滿，未經撤銷視同執行完畢；另刑案部
      分，則由本院以八十九年度竹北簡字第三八二號判決判處
      有期徒刑四月確定，嗣於九十年十二月二十日易科罰金執
      行完畢。其再因施用第一級毒品海洛因及第二級毒品安非
      他命案件，由本院於九十四年一月二十日以九十三年度訴
      字第六○四號判決分別判處有期徒刑七月、五月，經定應
      執行有期徒刑十一月確定（此部分不構成累犯）。
（二）甲○○其仍不知悔改，於前案強制戒治執行完畢釋放後五
      年內，復基於施用第二級毒品甲基安非他命之犯意，於九
      十四年一月二十四日晚間十時許，在新竹縣湖口鄉○○街
      一巷一樓四樓之三友人之住處，以將甲基安非他命置於玻
      璃球吸食器內點燃後吸取其煙之方式，施用第二級毒品甲
      基安非他命一次。嗣於九十四年一月二十四日日晚間十時
      五十分許，為警在新竹縣湖口鄉○○街一巷一號四樓之三
      ，經其同意搜索後查獲，始悉上情。
二、案經新竹市警察局第一分局報告臺灣新竹地方法院檢察署檢
    察官偵查起訴，由本院合議庭裁定由受命法官獨任改依協商
    程序而為判決。
三、理  由
（一）上揭犯罪事實，業據被告甲○○於本院準備及認罪協商程
      序中坦承不諱，復查：
  １、被告甲○○於九十四年一月二十五日在警局採其尿液送初
      驗，嗣經以GC/MS（氣相層析質譜儀分析法）確認結果呈
      甲基安非他命陽性反應，有新竹市衛生局不法藥物尿液初
      步篩檢報告書、憲兵司令部刑事鑑識中心九十四年五月十
      一日（94）安鑑字第00956號鑑驗通知書暨新竹市警察局
      辦理煙毒、麻醉藥品案尿液送驗受檢人實姓名代號對照表
      暨送驗登記簿各一紙在卷可佐（見偵查卷第八九、九十、
      九二頁），足見被告自白確與事實相符。
  ２、被告甲○○曾於八十八年間，因施用第二級毒品安非他命
      案件，經本院於八十八年二月二十七日以八十八年度毒聲
      字第三四二號號裁定送觀察、勒戒後，認無繼續施用毒品
      之傾向，由臺灣新竹地方法院檢察署檢察官於八十八年三
      月十七日以八十八年度偵字第二○三九號、第二○四○號
      為不起訴處分確定。復於八十九年間，因施用第二級毒品
      案件，再經本院於八十九年七月二十四日以八十九年度毒
      聲字第一八六○號裁定送觀察、勒戒後，認有繼續施用毒
      品之傾向，經本院於八十九年十二月二日以八十九年度毒
      聲字第二八二四號裁定令入戒治處所施以強制戒治，於九
      十年五月三十日停止戒治出所付保護管束，於九十年十一
      月九日保護管束期滿，未經撤銷視同執行完畢等情，有臺
      灣新竹地方法院檢察署刑案資料查註紀錄表及臺灣高等法
      院被告前案紀錄表各一紙在卷可參。被告於前開強制戒治
      執行完畢後五年內，再犯本案，依毒品危害防制條例第二
      十三條第二項規定，被告自應受刑事制裁，應依法論科。
  ３、本件事證業臻明確，被告犯行至堪認定。
（二）按甲基安非他命係毒品危害防制條例第二條第二項第二款
      所定之第二級毒品，不得非法施用。是以：
  １、核被告甲○○於九十四年一月二十四日晚間十時許，非法
      施用第二級毒品甲基安非他命一次之犯行，係犯毒品危害
      防制條例第十條第二項之施用第二級毒品罪。
  ２、被告甲○○持有第二級毒品甲基安非他命後，進而施用，
      其持有之低度行為應為施用之高度行為所吸收，不另論以
      持有持有第二級毒品罪。
  ３、被告甲○○曾於八十九年間，因違反毒品危害防制條例，
      經本院以八十九年度竹北簡字第三八二號判決判處有期徒
      刑四月確定，嗣於九十年十二月二十日易科罰金執行完畢
      等情，有臺灣高等法院被告前案紀錄表、臺灣新竹地方法
      院檢察署刑案資料查註紀錄表各一份在卷可稽，按刑法第
      四十七條第一項關於累犯之規定修正為受徒刑之執行完畢
      ，或一部之執行而赦免後，五年以內「故意」再犯有其徒
      刑以上之罪者，為累犯，若再犯之罪為「過失犯」，則無
      累犯規定之適用，然依修正前刑法第四十七條之規定，過
      失犯亦可構成累犯，此項變動影響行為人之刑罰法律效果
      ，亦屬刑法第二條第一項之法律變更，應適用最有利於被
      告之法律，被告甲○○於五年以內再故意犯本件有期徒刑
      以上之罪，不論依修正前之刑法第四十七條，或修正後之
      刑法第四十七條第一項之規定，均構成累犯，對被告而言
      並無有利或不利之情形，應依行為時即修正前之刑法第四
      十七條，應論以累犯，並依法加重其刑。
  ４、爰審酌被告甲○○，因施用毒品案件，送觀察、勒戒後，
      認有繼續施用毒品之傾向，經令入戒治處所施以強制戒治
      一年，再經本院裁定停止戒治所餘戒治期間付保護管束，
      保護管束期滿未經撤銷視同執行完畢，竟仍不知戒惕，再
      度違犯本件毒品危害防制條例第十條第二項之罪，無視於
      毒品對於自身健康之戕害及國家對於杜絕毒品犯罪之禁令
      ；其犯罪之動機、目的單純；又施用毒品係自戕行為，犯
      罪手段平和，亦未因此而危害他人，所生損害非大；再考
      之其於犯後坦承犯行，態度良好，並參諸施用毒品者均有
      相當程度之成癮性及心理依賴，其犯罪心態與一般刑事犯
      罪之本質並不相同，應側重以適當之醫學治療及心理矯治
      處遇為宜等一切情狀，量處如主文所示之刑，以示懲儆。
四、本件經檢察官與被告甲○○於審判外達成協商之合意且被告
    已認罪，其合意內容為：
（一）被告施用施用第二級毒品甲基安非他命部分，願受科範圍
      為有期徒刑七月。
（二）經查，上開協商合意並無刑事訴訟法第四百五十五條之四
      第一項所列情形之一，檢察官聲請改依協商程序而為判決
      ，本院爰不經言詞辯論，於協商合意範圍內為協商判決，
      合予敘明。
五、應適用之法條：刑事訴訟法第四百五十五條之四第二項、第
    四百五十五條之八、第四百五十五條之十一第二項、第四百
    五十四條，毒品危害防制條例第十條第二項，刑法第十一條
    前段、第二條第一項前段、修正前第四十七條，判決如主文
    所示之刑。
六、協商判決除有刑事訴訟法第四百五十五條之四第一項第一款
    於本訊問程序終結前，被告撤銷協商合意或檢察官撤回協商
    聲請者；第二款被告協商之意思非出於自由意志者；第四款
    被告所犯之罪非第四百五十五條之二第一項所定得以協商判
    決者；第六款被告有其他較重之裁判上一罪之犯罪事實者；
    第七款法院認應諭知免刑或免訴、不受理者情形之一，及違
    反同條第二項「法院應於協商合意範圍內為判決；法院為協
    商判決所科之刑，以宣告緩刑或二年以下有期徒刑、拘役或
    罰金為限」之規定者外，檢察官與被告均不得上訴。
七、如有前項得上訴之情形，得自收受宣示判決筆錄送達之日起
    十日內，向本院提出上訴書狀，上訴於第二審法院。
本案經檢察官魏廷勳到庭執行職務
中    華    民    國  九十五    年   八   月    十八  日
                  臺灣新竹地方法院刑事第四庭
                              法  官  劉兆菊
以上正本證明與原本無異。
中    華    民    國  九十五  年    八    月    十八  日
                              書記官  龔紀亞
附錄論罪科刑法條
毒品危害防制條例第十條
施用第一級毒品者，處六月以上五年以下有期徒刑。
施用第二級毒品者，處三年以下有期徒刑。


司法院資訊處製作；財團法人民間司法改革基金會備份。
